臺灣嘉義地方法院民事判決　　　　　　 100年度重訴字第11號
原　　　告　嘉義縣新港鄉農會
法定代理人　林茂盛
訴訟代理人　蔡尚
被　　　告　林國章
　　　　　　陳秀絹
上列當事人間請求清償借款事件，經本院於民國100 年4 月19日
言詞辯論終結，判決如下：
    主  文
被告應連帶給付原告新臺幣伍佰捌拾貳萬元，及自民國九十九年
五月十四日起至清償日止，按週年利率百分之三點三一計算之利
息，暨自民國九十九年六月十五日起至清償日止，逾期在六個月
以內者，按上開利率百分之十，超過六個月者，就超過部分按上
開利率百分之二十計算之違約金。
被告林國章應給付原告新臺幣陸拾玖萬陸仟肆佰伍拾柒元，及自
民國九十九年六月三十日起至清償日止，按週年利率百分之三點
三一計算之利息，暨自民國九十九年七月三十一日起至清償日止
，逾期在六個月以內者，按上開利率百分之十，超過六個月者，
就超過部分按上開利率百分之二十計算之違約金。如對被告林國
章財產強制執行無效果時，由被告陳秀絹給付之。
被告林國章應給付原告新臺幣壹拾伍萬捌仟佰貳拾陸元，及自
民國九十九年六月五日起至清償日止，按週年利率百分之四點六
一計算之利息，暨自民國九十九年七月六日起至清償日止，逾期
在六個月以內者，按上開利率百分之十，超過六個月者，就超過
部分按上開利率百分之二十計算之違約金。如對被告林國章財產
強制執行無效果時，由被告陳秀絹給付之。
訴訟費用新臺幣陸萬柒仟壹佰拾貳元，其中新臺幣伍萬捌仟肆
佰零伍元由被告連帶負擔、新臺幣捌仟柒佰貳拾柒元由被告負擔
。
本判決第一項至第三項於原告分別以新臺幣壹佰玖拾肆萬元、新
臺幣貳拾萬仟元及新臺幣伍萬仟元為被告供擔保後，得假
執行。
    事實及理由
壹、程序部分：
一、按不變更訴訟標的，而補充或更正事實上或法律上之陳述者
    ，非為訴之變更或追加，民事訴訟法第256 條定有明文。查
    本件原告起訴時訴之聲明第二項原係主張「被告林國章、陳
    秀絹應給付原告新臺幣（下同）696,457 元，及自民國99年
    6 月30日起至清償日止按年息百分之3.31計算利息，暨自99
    年7 月31日起至清償日止，逾期在六個月以內者，按上開利
    率百分之十，超過六個月以上部分按上開利率百分之二十計
    算之違約金。」、第三項係主張「被告林國章、陳秀絹應給
    付原告158,326 元，及自99年6 月5 日起至清償日止按年息
    百分之4.61計算利息，暨自99年7 月6 日起至清償日止，逾
    期在六個月以內者，按上開利率百分之十，超過六個月以上
    部分按上開利率百分之二十計算之違約金。」，嗣於本院10
    0 年4 月19日言詞辯論時當庭更正為如主文第二項、第三項
    所示（見本院筆錄），核其所為，均係依據一般保證之法律
    關係為請求，僅屬更正事實或法律上之陳述，非屬訴之變更
    或追加，所為更正應為合法，合先敘明。
二、被告等經合法通知，均未於言詞辯論期日到場，核無民事訴
    訟法第386 條所列各款情形，爰依原告聲請，由其一造辯論
    而為判決。
貳、實體部分：
一、原告起訴主張：
（一）被告林國章於民國97年8 月14日邀同被告陳秀絹為連帶保
      證人，向原告借款582 萬元，約定借款期間按月繳息至10
      0 年8 月14日到期全部清償止，利息依機動利率調整計付
      ，目前為年息3.31％，倘被告遲延履行繳息還款時，即喪
      失期限利益，全部債務視為到期，除仍按上開利率計息外
      ，逾期在6 個月（含）以內者，按上開利率百分之10，超
      過6 個月部分，就超過部分，按上開利率百分之20計算違
      約金。詎被告等利息僅繳至99年5 月13日止，其餘迄未依
      約清償，尚餘本金582 萬元及如前開所述之利息、違約金
      未還，依約借款已喪失期限利益，視為全部到期，迭經催
      討均置之不理。
（二）被告林國章於95年8 月30日邀同被告陳秀絹為保證人，向
      原告借款80萬元，約定借款期間按月償還分期借款本金及
      利息，至110 年8 月30日到期全部清償止，利息依機動利
      率調整計付，目前為年息3.31％，倘被告遲延履行繳息還
      款時，即喪失期限利益，全部債務視為到期，除仍按上開
      利率計息外，逾期在6 個月（含）以內者，按上開利率百
      分之10，超過6 個月部分，就超過部分，按約定利率百分
      之20計算之違約金，詎被告等利息僅繳至99年6 月29日止
      ，其餘迄未依約清償，尚餘本金696,457 元及如前開所述
      之利息、違約金未還，依約借款已喪失期限利益，視為全
      部到期，迭經催討均置之不理。
（三）被告林國章於97年8 月14日邀同被告陳秀絹為保證人，向
      原告借款25萬元，約定借款期間按月償還分期借款本金及
      利息，至102 年8 月5 日到期全部清償止，利息依機動利
      率調整計付，目前為年息4.61％，倘被告遲延履行繳息還
      款時，即喪失期限利益，全部債務視為到期，除仍按上開
      利率計息外，逾期在6 個月（含）以內者，按上開利率百
      分之10，超過6 個月部分，就超過部分，按約定利率百分
      之20計算之違約金，詎被告等利息僅繳至99年6 月4 日止
      ，其餘迄未依約清償，尚餘本金158,326 元及如前開所述
      之利息、違約金未還，依約借款已喪失期限利益，視為全
      部到期，迭經催討均置之不理。
（四）被告等既有如上述借款未清償，為此，爰依消費借貸、連
      帶保證及保證之法律關係請求被告等全數清償。並聲明：
      、被告林國章、陳秀絹應連帶給付原告582 萬元及自99
      年5 月14日起至清償日止，按年息3.31％計算之利息，暨
      自99年6 月15日起至清償日止，逾期在六個月以內者，按
      上開利率百分之10，逾期超過六個月部分，按上開利率百
      分之20計算之違約金；、被告林國章、陳秀絹應給付原
      告696,457 元及自99年6 月30日起至清償日止，按年息3.
      31％計算之利息，暨自99年7 月31日起至清償日止，逾期
      在六個月以內者，按上開利率百分之10，逾期超過六個月
      部分，按上開利率百分之20計算之違約金；、被告林國
      章、陳秀絹應給付原告158,326 元及自99年6 月5 日起至
      清償日止，按年息4.61％計算之利息，暨自99年7 月6 日
      起至清償日止，逾期在六個月以內者，按上開利率百分之
      10，逾期超過六個月部分，按上開利率百分之20計算之違
      約金；、聲明第一項之訴訟費用由被告連帶負擔，聲明
      第二、第三項之訴訟費用由被告負擔；、願供擔保請准
      宣告假執行。
二、被告均未於言詞辯論期日到場，亦未提出書狀作何聲明或陳
    述。
三、原告上揭主張，業據提出與所述相符之借據、授信約定書、
    利率異動表各三份及被告戶籍謄本一份等為證，被告等經合
    法通知，均未到場爭執，亦未提出書狀作何聲明或陳述，本
    院依上開調查證據之結果，堪信原告之主張為真實。從而，
    原告依消費借貸、連帶保證及保證之法律關係，請求被告給
    付原告如主文第1 項至第3 項所示之本金、利息及違約金，
    為有理由，應予准許。
四、按法院為終局判決時，應依職權為訴訟費用之裁判，民事訴
    訟法第87條第1 項定有明文，經核本件訴訟費用額為裁判費
    67,132元，應由敗訴之被告負擔，爰依上揭規定確定如主文
    第二項所示。
五、本件判決原告陳明願供擔保，請求宣告假執行，核無不合，
    爰酌定相當擔保金額，予以准許。
六、據上論結，原告之訴為有理由，依民事訴訟法第385 條第1
    項前段、第78條、第85條、第390 條第2 項，判決如主文。
中    華    民    國   100    年    4     月    29    日
                  民事第二庭法  官  柯月美
以上正本係照原本作成。
如對本判決上訴須於判決送達後20日內向本院提出上訴狀
如委任律師提起上訴者，應一併繳納上訴審裁判費。
中    華    民    國   100    年    4     月    29    日
                            書記官  黃怡禎